# 拟上市企业， 20192019 年报存货盘点，主要原材料盘盈较为普遍，这会有哪些风险呢？

提问人：zhangyefan 时间：2020-01-01 17:20:51
1 、企业库管认普遍盘盈，解释常年累积结果 2 、财务解释原材料已全部计入产品成本，剩余材料没有办理退库，账面价值为 0 。
各位道友，请赐教

回答人：chenyiwei
表明前期账务处理不规范，需要重新梳理，并关注由于前期少缴纳税款导致的相关税务风险，及时补税和缴纳滞纳金，和税务机关沟通尽量避免给予罚款或更严厉的行政处罚。
该情况表明该企业的内控和会计基础工作存在较大问题，建议如果该企业的产品和商业模式在市场上还有竞争力的，则花较长的时间和成本予以规范，规范后再进行申报。